臺灣高等法院臺中分院刑事裁定　　　　　　　　　　　九十三年度交抗字第二四號
　　抗　告　人
　　即受處分人　甲○○
右抗告人因聲明異議案件，不服臺灣彰化地方法院中華民國九十二年九月三十日所為
裁定（九十二年度交聲字第二一○號）提起抗告，本院裁定如左：
    主  文
原裁定撤銷，發回台灣彰化地方法院。
    理  由
一、原處分意旨略以：受處分人即抗告人甲○○駕駛私立鵝媽媽托兒所所有之車牌號
    碼Ｊ二─四三三０號自小客車，於九十二年三月十一日十六時五十九分許，沿彰
    化縣秀水鄉○○路行駛，行至該路與民生路之有燈光號誌管制之交岔路，闖紅燈
    ，違規向前行駛，當場為警攔查依法舉發，爰依道路交通管理處罰條例第五十三
    條、第六十三條第一項第三款規定，裁決應處罰鍰新台幣二千七百元，並記違規
    點數三點等語。
二、抗告意旨略以：伊當時駕駛前揭車輛行經上開路口時並未闖越紅燈，員警係在距
    該路口約六十七步距離之秀水分駐所門口將伊攔下；且當時該名員警並未戴警帽
    、未穿反光背心、反光袖套，手上也未拿閃示棒，攔車時也未吹哨子，員警執行
    勤務顯有瑕疵，原審未查，遽將抗告人在原審之異議駁回，抗告人不服，為此提
    起抗告，請求撤銷原裁定等語。
三、原裁定意旨略以：「按汽車駕駛人，行經有燈光號誌管制之交岔路闖紅燈者，處
    新臺幣一千八百元以上五千四百元以下罰鍰」道路交通管理處罰條例第五十三條
    ，違反者，同時並依同條例六十三條第一項第三款規記點數三點。經查：異議人
    駕駛私立鵝鵝托兒所所有之車牌號碼Ｊ二─四三三０號自小客車，於九十二年三
    月十一日十六時五十九分許，沿彰化縣秀水鄉○○路行駛，行至該路與民生路之
    有燈光號誌管制之交岔路，闖紅燈，違規向前行駛，當場為警攔查等情，有彰化
    縣警察局彰縣彰警交字第Ｉ00000000號舉發違反道路交通管理事件通知
    單及彰化縣警察局鹿港分局函可稽。且參之本件本非未經攔阻而簽開違規通知單
    ，而係當場攔查後，經拒絕簽名等情以觀，是前開舉發並非無據。而異議人僅謂
    不可能闖紅燈之理云云置辯，但未提出確切證據以供本院調查其所言是否屬實，
    故應屬無據，不可採信」。從而，認定抗告人確有上開違規情事，原處分機關本
    諸權責據以裁罰，核無不當，認抗告人在原審之聲明異議為無理由，而予駁回等
    語。
四、本院查：本件抗告人於原審聲明異議時曾檢附現場簡圖一份，該份現場簡圖如屬
    無訛，抗告人行車方向依序先經過彰水路二段與民生街口（設有紅綠燈）、埔姜
    崙橋，再至福陵巷口（設有紅綠燈）。而依卷附警員顏清德所寫彰化縣警察局鹿
    港分局舉發交通違規事件答辯報告書影本記載，當時抗告人係連闖彰水路二段與
    民生街口、彰水路與福陵巷口兩個路口之紅燈。然何以顏清德警員所製發之彰化
    縣警察局舉發違反道路交通管理事件通知單就違規地點之記載僅寫：「秀水鄉○
    ○○○○街口」一處，與其報告書所寫並不一致？另本件舉發時間係在下午四點
    五十九分，當時已接近下班時間，員警顏清德在該處執行交通勤務，是否在疏導
    交通？若係疏導交通，則表示當時人車不少，而依抗告人於原審聲明異議狀所載
    ，當時其車上尚載有老師及學童，則基於安全考量，抗告人是否有可能連闖兩個
    紅燈，亦不無疑問？究竟實情如何，應有傳喚顏清德警員到庭作證說明之必要。
    另抗告人當時所駕駛之車輛上若載有老師及學童，併可傳喚隨車之老師到庭詳加
    訊問，以明當時員警舉發交通違規之過程，併可於抗告人與員警各執一詞時，命
    渠三方對質，以發現真實。原審就上開各項未予究明，遽而駁回抗告人在原審之
    異議，尚嫌率斷，抗告意旨指摘原裁定不當，非無理由，應由本院將原裁定撤銷
    ，並為期調查之翔實及維護抗告人審級之利益，將本件發回原審法院更為調查後
    另為適當之裁定，裨昭折服。
五、據上論斷，應依道路交通案件處理辦法第二十六條，刑事訴訟法第四百十三條前
    段，裁定如主文。
中      華      民      國      九十三      年      一      月    九    日
                                  臺灣高等法院臺中分院刑事第四庭
                                        審判長法  官  洪  耀  宗
                                              法  官  劉  登  俊
                                              法  官  江  德  千
右正本證明與原本無異。
不得再抗告。
                                              書記官  吳  麗  琴
中      華      民      國      九十三   年       一      月     九     日
                                                                        Ｉ
